



0021629699533



mohamedhedibenrejeb88@gmail.com



Tunis, Tunisie

## **COMPETENCES**

### Langages:

HTML, CSS, JavaScript, PHP, JAVA, C#, C++, C

#### Framework:

EspressJS, Angular 10, Symfony 3,4.

### Base de données:

Mongo DB, MySQL.

# **PERSONNALITÉ**

Gestion de temps

Gestion de stress

Travail en équipe
Communication
Sens de l'écoute
Assiduité
Rigueur prof.

Créativité

## **LANGUES**

Arabe

Français

Anglais

# **Mohamed Hedi BEN REJEB**

Ingénieur en télécommunication diplômé de l'école supérieur privée d'ingénierie et de technologies "ESPRIT" spécialisé dans l'internet of things "IOT".

Polyvalent, assidue et autonome je peux m'adapter à toutes les situations. J'ai eu différentes expériences dans le domaine du développement informatique soit pour des applications WEB ou bien Desktop. Mon parcours universitaire à ESPRIT m'a permis d'acquérir un nombre pertinent de compétences et de qualités. Le travail et la réalisation des projets en groupe m'a permis de maitriser la méthode agile SCRUM.

## **FORMATION**

Ingénierie Informatique, spécialité IOT

2016 - 2021

ESPRIT, Tunis

### **EXPERIENCE PROFESSIONNELLE**

LEAN PARTNERS, Tunis, Nabeul | Stage PFE

Janvier 2021 – Juillet 2021

Développement d'une plateforme WEB E-learning en appliquant la méthodologie Agile SCRUM et en utilisant NodeJS, Angular 10, ExpressJS et MySQL.

DREAMTEK Consulting, Tunis | Stage d'été

Juin 2018 – Juillet 2018

Développement d'une application WEB pour la création de CV en appliquant la méthodologie Agile SCRUM et en utilisant HTML, CSS, JS, PHP et MySQL.

ESPRIT, Tunis | Tuteur

Février 2018 – Avril 2018

Animer des cours supplémentaires en électronique pour les étudiants de 1ère année cycle ingénieur à ESPRIT.

# **PROJETS ACADEMIQUES**

Jeu vidéo 2D | DreadRite

2016 - 2017

Développement d'un jeu vidéo en utilisant Adobe Illustrator, Photoshop et After Effects comme outils graphiques et le langage C pour la programmation des fonctions.

**Application Desktop | Agence de voyage** 

2017 - 2018

Développement d'une application desktop pour une agence de voyage en utilisant C++ comme langage de programmation et QT comme IDE de développement.

Site WEB E-commerce | Instruments de musique

2017 - 2018

Développement d'un site web e-commerce pour la vente d'instruments musicaux en ligne en utilisant HTML, Bootstrap, JavaScript, PHP et MySQL

**Application multiplateformes** 

2018 - 2019

Développement de 3 applications ayant une seule base de données.

Une application WEB avec le Framework Symfony 3.4, une application Desktop en utilisant le JAVA 8 et une application Mobile en utilisant CodeNameOne.

### Pupitre et Application de sondage

2019 - 2020

Développement d'un pupitre pour faire du sondage d'avis des clients en utilisant une carte ESP32 et d'autre composant Hardware, ainsi qu'une application WEB pour permettre au entreprise de consulter le sondage réalisé par le pupitre en utilisant NodeJS, Angular, ExpressJS et Mongo DB.